# 是否控制结构化主体

提问人：cfshichunsheng 时间：2023-05-15 15:01:41
背景资料：A基金管理公司设立私募股权基金，并寻找和选择投资者，拟投资特定行业的上市准备阶段的企业股权。
A基金管理公司作为普通合伙人投资1%，负责私募基金所有重大决策，获取固定管理费及绩效分成；有重大问题时才可以更换管理合伙人；
B企业投资份额为60%，和其他有限合伙人一样，没有特殊权利。
问题：B企业是否应将该私募股权基金纳入合并范围（即没权力但可变回报的量级大）？
谢谢陈版

回答人：chenyiwei
A是代理人，B是持有权益比例最大的有限合伙人。如果A按照出资比例享有或承担相关风险和收益，则在不考虑其他特殊因素（如被投资标的企业与特定LP的业务之间有无关联等）的前提下，应认为B可以控制该合伙企业，需将该合伙企业纳入合并报表范围。